【裁判字號】    92,易,1917
【裁判日期】    920723
【裁判案由】    竊盜
【裁判全文】
臺灣板橋地方法院刑事判決                        九十二年度易字第一九一七號
    公  訴  人  臺灣板橋地方法院檢察署檢察官
    被      告  甲○○
右列被告因竊盜案件，經檢察官提起公訴（九十二年度偵字第八二一０號），本院判
決如左：
    主  文
甲○○竊盜未遂，處罰金肆仟元，如易服勞役，以佰元折算壹日。扣案拜拜用的香
壹支沒收之。
    事  實
一、甲○○意圖為自己不法之所有，於民國九十二年四月十六日中午十一時十五分許
    ，在設址臺北縣三重市○○路○段四０六巷三十三號之「安北府」廟宇內，以拜
    拜用香一支，黏貼黑色黏性物質一小塊於香頭後，持該香插入廟宇設置香油錢箱
    之投幣孔內，著手沾黏而竊取箱內放置之紙鈔，惟旋即遭廟宇副主委人林正宗發
    現逮獲，報警理而未遂，並扣得甲○○所有上開供行竊所用之香一支。
二、案經臺北縣政府警察局三重局報請臺灣板橋地方法院檢察署檢察官偵查起訴。
    理  由
一、訊據被告甲○○固坦承於右揭事、地經上開「安北府」副主委逮獲，並報警處理
    等情，惟矢口否認有何竊盜未遂之犯行，並辯稱：伊當時只是在拜拜完後要添新
    台幣（下同）一百元香油錢，因錢被錢箱投幣孔卡住，才拿起桌上放的香，想把
    錢推入錢箱內，就被誤會要偷錢云云。經查：右揭事實，業據證人即「北安府」
    副主委林正宗於警訊中指訴歷歷，並有拜拜用的香一支扣案可資佐證，參以該廟
    宇之香油錢箱為一保險櫃，櫃頂中央另開一處投幣孔，以供信眾投錢，其投幣孔
    之大小適中，有該香油錢箱照片可稽，若被告僅捐獻投入一百元香油錢，應不致
    於卡在投幣孔上，且縱被告捐獻的錢遭投幣孔卡住，一般人即無法再從投幣孔取
    出，只需他人再捐香油錢投入箱內時，即可順勢推入，被告實無必要再以香推入
    之；再被告於警訊中復供稱扣案香一支之香頭上黏貼之黑色物質為伊在廟外檢來
    的等語，苟非供被告竊取錢箱內金錢之用，何需將之黏貼在香頭上﹖從而，被告
    上開辯解，應屬卸責之詞，不足採信。罪證明確，被告犯行堪以認定。
二、核被告所為，係犯刑法第三百二十條第三項、第一項（起訴書漏引第一項）之竊
    盜未遂罪。又被告已著手於竊盜行為之實行而不遂，為未遂犯，爰依刑法第二十
    六條前段之規定，按既遂犯之刑減輕之。爰審酌被告之品行、智識程度、犯罪之
    手段、未竊得任何財物所造成損害甚輕，以及被告犯罪後否認犯行等一切情狀，
    量處如主文所示之刑，並諭知易服勞役之折算標準，以示懲儆。至扣案拜拜用的
    香一支，係被告所有供行竊所用之物，爰依刑法第三十八條第一項第二款規定宣
    告沒收之。
據上論斷，應依刑事訴訟法第二百九十九條第一項前段，刑法第三百二十條第三項、
第一項、第四十二條第二項、第二十六條前段、第三十八條第一項第二款，罰金罰鍰
提高標準條例第一條前段、第二條，判決如主文。
本案經檢察官陳伯厚到庭執行職務。
中      華      民      國    九十二    年      七      月    二十三    日
                                  臺灣板橋地方法院刑事第五庭
                                      法  官  趙義德
右正本證明與原本無異。
如不服本判決，應於判決送達後十日內，向本院提出上訴狀。
                                      書記官  陳秀慧
中      華      民      國    九十二    年      七      月    二十五    日
附錄本案論罪科刑法條全文：
刑法第三百二十條：
意圖為自己或第三人不法之所有，而竊取他人之動產者，為竊盜罪，處五
年以下有期徒刑、拘役或五百元以下罰金。
意圖為自己或第三人不法之利益，而竊佔他人之不動產者，依前項之規定
處斷。
前二項之未遂犯罰之。


司法院資訊處製作；財團法人民間司法改革基金會備份。
